臺灣臺中地方法院交通事件裁定　　　　　　　　　　九十三年度交聲字第六三號
　　原處分機關　交通部公路總局台中區監理所
　　異議人即
　　受處分人　　甲○○
右列受處分人因違反道路交通管理處罰條例案件，對於交通部公路總局台中區監理所
九十三年八月十七日所為之裁決（中監違字第裁６０─ＩＡ0000000號裁決書
），聲明異議，本院裁定如左：
    主  文
異議駁回。
    理  由
一、原處分機關略以：本案係彰化縣警察局交通警察隊舉發受處分人甲○○所有之車
    號ＮＸ─２２７５號自小客車於九十三年六月十七日十二時四十九分許，行經台
    ７４甲線五˙八公里處，因「行車限速７０公里，經測時速８６公里，超速１６
    公里，未滿２０公里」違規，受處分人未於應到案日期前到案，本所遂於九十三
    年八月十七日以中監違字第裁６０─ＩＡ0000000號裁決書，裁處罰鍰新
    台幣一千七百元整，並記違規點數一點，逾期則依裁決書處罰主文規定裁處，於
    法並無不合等語。
二、本件異議人即受處分人甲○○則以：警察違規在先，躲在非道路範圍之外，未開
    警示燈，為了績效獎金，設下測速照相機，以利拍照，台七十四甲線五點八公里
    處，並非警方所說之易肇事路段，請警方說明該處如何易肇事，且如為易肇事路
    段為何不設固定式照相機反而要躲在非道路範圍之外偷拍，台七十四甲線四公里
    處為上坡路段終點，自四公里處至違規路段為下坡路，且並無寫任何速限號誌，
    駕駛人開車只會注意前方路況，並不會低頭看速限，且警察躲在暗處偷拍易造成
    駕駛人緊張而容易導致車禍，請不要拿人民當提款機，請警察不要只是躲在車上
    吹冷氣就有薪水拿，爰聲明異議云云。
三、按汽車行車速度，應依標誌之規定，違反者，處罰鍰新台幣一千二百元以上、二
    千四百元以下，並記違規點數一點，道路交通安全規則第九十三條、道路交通管
    理處罰條例第四十條及第六十三條第一項分別定有明文。復依違反道路交通管理
    事件統一裁罰標準表規定，違反處罰條例第四十條規定且超過規定之最高時速未
    滿二十公里者，處罰鍰新台幣一千七百元，並記違規點數一點。經查：本件受處
    分人甲○○所有之車號ＮＸ─２２７５號自小客車於九十三年六月十七日十二時
    四十九分許，行經台７４甲線五˙八公里處，因「行車限速７０公里，經測時速
    ８６公里，超速１６公里，未滿２０公里」違規，為彰化縣警察局交通警察隊依
    違規採證相片逕行掣開彰縣警交字第ＩＡ0000000號舉發通知單舉發等情
    ，有前揭舉發通知單一紙在卷可稽，受處分人雖不否認有超速行駛，辯稱：違規
    地段並非警方所說之易肇事路段且舉發員警躲在非道路範圍之外偷拍易造成駕駛
    人緊張而容易導致車禍云云，惟汽車行駛道路之行車速度，應依標誌之規定，該
    路段在台七十四甲線四公里處即設有速限七十公里之標誌，並於南下五點四公里
    處已設有「前有測速照相告示牌」之公告，此並有彰化縣警察局九十三年八月九
    日彰警交字第０９３００６８７７９號函在卷可考，且受處分人超速行駛既有採
    證相片可佐，原舉發機關依法取締告發並無違誤，受處分人所辯並無足採。從而
    ，受處分人於前揭時、地超速行駛之違規行為，可以認定。原處分機關據以援引
    上開規定，裁處罰鍰新台幣一千七百元並記違規點數一點，核無不當。本件異議
    為無理由，應予駁回。
四、據上論斷，應依道路交通管理處罰條例第八十七條第二項、道路交通案件處理辦
    法第十九條，裁定如主文。
中      華      民      國    九十三    年      九      月    廿三      日
                                        臺灣臺中地方法院交通法庭
                                            法  官  王  靜  秋
右正本證明與原本無異。
如不服本裁定應於送達後五日內向本院提出抗告狀。
                                            書記官
中      華      民      國    九十三    年    九      月     二十三     日
